【裁判字號】    90,苗簡,71
【裁判日期】    900410
【裁判案由】    給付會款
【裁判全文】
臺灣苗栗地方法院民事簡易判決  九十年度苗簡字第七一號
    原      告  戊○○
    被      告  甲○○原名陳.
                            住.
    被      告  丁○○      住.
    被      告  乙○○      住.
    兼右二人共同
    訴訟代理人  丙○○○    住.
右當事人間請求給付會款事件，本院判決如左：
    主      文
被告應連帶給付原告新台幣貳拾貳萬元，及自民國九十年二月二十四日起至清償日止
，按週年利率百分之五計算之利息。
訴訟費用由被告連帶負擔。
本判決得假執行。
    事實及理由
一、原告之聲明：求為判決如主文第一、二項所示。
二、事實摘要：
(一)原告主張被告之被繼承人陳秋田於民國八十七年間，以其別名陳健勝為會首，召
    募每人一會，連同會首共二十四名，會款每會新台幣（下同）一萬元，約定每月
    二十日開標，採內標制，會期自八十七年十二月二十日起至八十九年十一月二十
    日止之互助會乙會，原告自起會以來，除八十九年十月二十日倒數第二期之會款
    ，陳秋田未收取外，餘均按月繳納會款，且仍為活會，嗣於八十九年十一月四日
    陳秋田驟然逝世，經核陳秋田共積欠原告二十二萬元之會款，因被告均為陳秋田
    之法定繼承人，則陳秋田之前開會款，自應由被告連帶清償，爰依合會及繼承之
    法律關係，訴請被告應連帶給付原告積欠之會款二十二萬元並法定遲延利息等語
    。
(二)被告甲○○以：伊對其父陳秋田所召募之本件互助會並不知情等語置辯。而被告
    丁○○、乙○○及丙○○○則以：其等對於被繼承人陳秋田確有召募本件互助會
    ，且尚積欠原告二十二萬元會款之事實並不爭執，惟其等之被繼承陳秋田另有承
    攬施作原告廚房後之鐵皮屋工程，因原告迄仍未給付此部分之工程款，爰以前開
    工程款與尚積欠原告之本件會款債務相抵銷等語，資為抗辯。
三、法院之判斷：
(一)查本件原告主張之前開事實，業據提出互助會會員名單及戶籍登記簿謄本（均影
    本）等件為證，且為被告所不爭執，自堪信原告之主張為真實。
(二)按原告於起訴原因已有相當之證明，而被告於抗辯事實並無確實證明方法，僅以
    空言爭執者，當然認定其抗辯事實之非真正，而應為被告不利益之裁判，最高法
    院著有十八年上字第一六七九號判例足資參照。本件被告雖以前揭情詞置辯，惟
    此已為原告所否認，並主張陳秋田雖有承攬施作其廚房後之鐵皮屋，惟因其先生
    張錦成前曾受僱於陳秋田南下工作，陳秋田尚積欠張錦成十一天之工錢迄未給付
    ，其等二人曾約定於廚房後之鐵皮屋完工後，以陳秋田所積欠張錦成之十一天工
    錢中扣抵施作前開鐵皮屋之五天工錢，是原告並未積欠陳秋田任何工程款等語，
    此核與證人張錦成及石添登之證述相符（見本院九十年三月二十七日言詞辯論筆
    錄），而被告就其等被繼承人陳秋田對原告尚有其他工程款債權云云，並未能舉
    證以實其說，揆之首揭法例，自難遽為有利於其等之認定，應認被告前開所辯尚
    非足採。
(三)按繼承人對於被繼承人之債務，負連帶責任，民法第一千一百五十三條第一項定
    有明文。查被告之被繼承人陳秋田尚積欠原告二十二萬元之會款迄未清償等情，
    已如前述，而被告均為陳秋田之繼承人，揆諸前開說明，自應就陳秋田之債務，
    負連帶清償責任。從而，原告依合會及繼承之法律關係，訴請被告應連帶給付原
    告二十二萬元，及自起訴狀繕本送達翌日（即九十年二月二十四日）起至清償日
    止，按週年利率百分之五計算之利息，於法尚無不合，所訴應予准許。
(四)本件係就民事訴訟法第四百二十七條第二項訴訟所為被告敗訴之判決，依同法第
    三百八十九條第一項第三款之規定，自應依職權宣告假執行。
(五)本件判決之基礎已臻明確，兩造其餘攻擊防禦方法及舉證，核與判決無影響，爰
    不另一一論述，併此敘明。
據上論結，本件原告之訴為有理由，依民事訴訟法第四百三十六條第二項、第八十五
條第二項、第三百八十九條第一項第三款，判決如主文。
中      華      民      國     九十     年      四      月      十      日
                                  臺灣苗栗地方法院苗栗簡易庭
~B法      官  高  敏  俐
右為正本係照原本作成。
如對本判決上訴，須於判決送達後廿日內向本院提出上訴狀。
~B法院書記官  陳  蕙  楠
中      華      民      國     九十     年      四      月      十      日


司法院資訊處製作；財團法人民間司法改革基金會備份。
